臺灣桃園地方法院刑事判決　　　　　　　94年度訴字第1038號
公　訴　人　臺灣桃園地方法院檢察署檢察官
被　　　告　甲○○
　　　　　　　　　　　 巷3號.
　　　　　　　　　　（
上列被告因毒品危害防制條例案件，經檢察官提起公訴（94年度
毒偵字第2536號）及移送併案審理（94年度毒偵字第3236、6230
號），本院合議庭裁定改簡式審判程序，判決如下：
    主  文
甲○○連續施用第一級毒品，處有期徒刑捌月，扣案之第一級毒
品海洛因壹包（驗餘淨重零點壹玖公克，包裝重零點壹柒公克）
、第一級毒品海洛因貳包（毛重合計零點伍公克，含包裝袋）、
第一級毒品海洛因壹包（毛重零點貳公克，含包裝袋），均沒收
銷燬之；扣案之注射針筒玖支、分裝匙貳支，均沒收。
    事  實
一、甲○○前因施用第一級毒品海洛因案件，經依本院91年度毒
    聲字第3195號裁定送觀察、勒戒後，認無繼續施用毒品之傾
    向，於民國91年11月30日執行完畢釋放，業經臺灣桃園地方
    法院檢察署檢察官於91年11月29日，以91年度毒偵字第2977
    號不起訴處分確定。嗣甲○○詎猶不知悔改，在上述觀察勒
    戒執行完畢釋放後之5 年內，復基於施用第一級毒品海洛因
    之概括犯意，自94年3 月28日起至94年10月25日止，連續在
    其位於桃園縣平鎮市○○里○○鄰○○街福壽11巷3 號住處等
    處，以分裝匙將第一級毒品海洛因放入注射針筒摻水稀釋，
    再施打注射靜脈血管內之方式，連續施用第一級毒品海洛因
    多次，為警先後於(一)94年3 月28日2 時15分許，在桃園縣中
    壢市○○路○ 段395 號前查獲，並扣得其所有施用毒品器具
    已使用注射針筒1 支、未使用注射針筒6 支、分裝匙2 支。
    (二)94年5 月28日18時許，在桃園縣中壢市○○路與建國路口
    為警查獲，並扣得第一級毒品海洛因1 包（驗餘淨重0.19公
    克，包裝重0.17公克）。(三)94年10月25日，因本案通緝在桃
    園縣大園鄉○○○街32之2 號2 樓為警查獲，並扣得第一級
    毒品海洛因2 包（毛重合計0.5 公克，含包裝袋），其所有
    供施用毒品海洛因用之注射針筒1 支。通緝到案經本院訊問
    後認有逃亡之虞諭知羈押，移送臺灣桃園女子監獄收容時，
    復在其皮包內查獲白色粉末1 包，經以毒品篩檢試劑檢驗結
    果為第一級毒品海洛因（毛重0.2 公克），並扣得其所有供
    施用第一級毒品海洛因用之注射針筒1 支。
二、案經桃園縣警察局楊梅分局報告臺灣桃園地方法院檢察署檢
    察官偵查起訴及移送併案審理。
    理  由
一、按刑事訴訟法第273 條之1 規定除被告所犯為死刑、無期徒
    刑、最輕本刑為3 年以上有期徒刑之罪、或高等法院管轄第
    一審案件者外，於審判期日前之程序進行中，被告先就被訴
    事實為有罪之陳述時，審判長得告知被告簡式審判程序之旨
    ，並聽取當事人、代理人、辯護人及輔佐人之意見後，裁定
    進行簡式審判程序。經查，本件被告甲○○被訴毒品危害防
    制條例一案，非前開不得進行簡式審判程序之案件，經被告
    於本院審理時就被訴事實為有罪之陳述，且經本院告知被告
    簡式審判程序之旨，聽取被告及檢察官之意見後，爰依上開
    刑事訴訟法第273 條之1 之規定，當庭裁定改依簡式審判程
    序審判之，合先敘明。
二、上開犯罪事實，業經被告甲○○坦承不諱，而被告先後為警
    查獲所採集之尿液經送驗結果尿液有嗎啡（海洛因經人體代
    謝呈嗎啡陽性反應）陽性反應，此有臺灣尖端先進生技醫藥
    股份有限公司濫用藥物檢驗報告2 紙在卷可稽（見94年度毒
    偵字第2536號第2 頁、94年度毒偵字第3236號第40頁）。並
    有如事實欄所載之扣案物品扣案足資佐證，被告並坦承先後
    為警查獲扣得之白色粉末均為第一級毒品海洛因，而本案被
    告於94年5 月28日18時許為警查獲，扣得之白色之粉末1 包
    （驗餘淨重0.19公克，包裝重0.17公克），經送鑑後確含第
    一級毒品海洛因成分，有法務部調查局調科壹字第08000959
    7 號鑑定通知書1 紙在卷可稽（見94年度毒偵字第3236號偵
    查卷第36頁），足徵被告自白與事實相符，其施用第一級毒
    品海洛因之事實，堪以認定。又被告甲○○前因施用第一級
    毒品海洛因案件，經依本院91年度毒聲字第3195號裁定送觀
    察、勒戒後，認無繼續施用毒品之傾向，於91年11月30日執
    行完畢釋放，業經臺灣桃園地方法院檢察署檢察官於91年11
    月29日，以91年度毒偵字第2977號不起訴處分確定等情，此
    有不起訴處分書電腦列印本1 份（見94年度毒偵字第2536
    號第24頁）、臺灣高等法院被告前案紀錄表各1 份附卷可稽
    。是被告係於上開觀察勒戒執行完畢後5 年內再犯毒品危害
    防制條例第10條第1 項之罪。綜此，本案事證明確，被告犯
    行洵堪認定，應予依法論科。
三、按海洛因屬於毒品危害防制條例第2 條第2 項第1 款，所列
    之第一級毒品。是核被告甲○○所為，係犯毒品危害防制條
    例第10條第1 項之施用第一級毒品罪。被告持有第一級毒品
    海洛因，意在供己施用，其持有海洛因之低度行為應為施用
    之高度行為吸收，不另論罪。又被告先後多次施用第一級毒
    品海洛因之行為，時間緊接，犯罪構成要件相同，顯係基於
    概括犯意為之，應依連續犯規定各以1 罪論，並依法加重其
    刑。又公訴人起訴之事實僅敘及，被告於94年3 月28日9 時
    採尿前往前回溯26小時，施用第一級毒品海洛因，逾該部分
    之其餘被告施用第一級毒品海洛因之犯行，因與公訴人起訴
    被告施用第一級毒品海洛因之事實具有連續犯之裁判上一罪
    關係，應為起訴效力所及，本院自得審理。爰審酌被告施用
    毒品次數非少，犯行所生危害，已曾因相同犯行經觀察、勒
    戒等處遇後猶未能使其知所省惕，根絕施用毒品惡習，足徵
    其沾染甚深，犯後坦承犯行態度良好等及其他一切情狀，量
    處如主文所示之刑。
四、沒收部分：
　(一)扣案之第一級毒品海洛因1 包（驗餘淨重0.19公克，包裝重
    0.17公克）、第一級毒品海洛因2 包（毛重合計0.5 公克，
    含包裝袋）、第一級毒品海洛因1 包（毛重0.2 公克，含包
    裝袋），另上開毒品包裝袋因與毒品海洛因無法析離，應全
    視為毒品，均應依毒品危害防制條例第18條第1 項前段之規
    定沒收銷燬之。
  (二)扣案之注射針筒9 支、分裝匙2 支，為被告所有供施用第一
    級毒品海洛因之用，業據被告供明在卷，爰依刑法第38條第
    1 項第2 款規定宣告沒收。
據上論斷，應依刑事訴訟法第第273 條之1 、第299 條第1 項前
段，毒品危害防制條例第10條第1 項、第18條第1 項前段，刑法
第11條、第56條、第38條第1項第2款，判決如主文。
本案經檢察官廖先志到庭執行職務。
中　　華　　民　　國　　94　　年　　12　　月　　29　　日
                  刑事第十二庭  法　官　黃永定
以上正本證明與原本無異。
如不服本判決，應於送達後10日內，向本院提出上訴狀。
                                書記官　施春祝
中　　華　　民　　國　　94　　年　　12　　月　　29　　日
附本案論罪科刑依據之法條：
毒品危害防制條例第10條
施用第一級毒品者，處六月以上五年以下有期徒刑。
